Inventaris van het archief van het Ministerie van Sociale Zaken en Werkgelegenheid, met betrekking tot het proces Samenwerking Werk en Inkomen (SWI) en Structuur Uitvoering Werk en Inkomen (SUWI), 1995-2002
Nationaal Archief, Den Haag
De bovengenoemde bestanden leken volledig en er zijn geen hiaten geconstateerd. De dossiers waren volledig. Het archief is voor aanvang van de bewerking niet te worden herordend. De taal van de stukken is Nederlands en de leesbaarheid is goed. Tijdens de bewerking zijn enkele digitale dragers aangetroffen in de vorm van CD-ROM’s en diskettes. Het kwaliteitsniveau van dossieromschrijvingen was niet hoog. Merendeels betrof dit zeer summiere beschrijvingen, omdat er onderwerpsmappen waren samengesteld.
Het archief is in 2014 door Ministerie van Sociale Zaken en Werkgelegenheid overgebracht naar het Nationaal Archief, krachtens artikel 12 van de Archiefwet 1995
De verwerving van het archief
Het archief is krachtens bepalingen van de Archiefwet overgebracht.
Inhoud en structuur van het archief
Inhoud
De archiefbescheiden bestaan uit vergaderstukken, beleidsplannen, correspondentie en documentatie betreffende de onderwerpen die voortvloeiden uit de taken van het Landelijk Bureau Procesmanagement Samenwerking Werk en Inkomen, de Projectorganisatie SUWI, de Veranderingsorganisatie SUWI, de Regiegroep Samenwerking werk en Inkomen en de Stichting Cliënt Volg Communicatie Stelsel.
Selectie en vernietiging
Bij aanvang bestond het archief uit 54 meter. Na bewerking hiervan is in totaal 23,13 meter archief voor bewaring overgebleven. Bij de selectie is gebruik gemaakt van de volgende selectielijsten:
Selectielijst voor de neerslag van de handelingen van de minister van Sociale Zaken en Werkgelegenheid en de onder hem ressorterende actoren op het beleidsterrein rijkshuisvesting over de periode vanaf 1945, Staatscourant 26 juli 2007, nr. 142
Selectielijst voor de neerslag van de handelingen van de minister van Sociale Zaken en Werkgelegenheid en de onder hem ressorterende actoren op het beleidsterrein Voorlichting van de rijksoverheid, over de periode 1945-, Staatscourant 16 december 2005, nr. 245, rekening houdend met de actualisatie in de Staatscourant 14 juni 2007, nr. 112
Selectielijst voor de neerslag van de handelingen van de minister van Sociale Zaken en Werkgelegenheid en de onder hem ressorterende actoren op het beleidsterrein Sociale Verzekeringen over de periode [1940] 1997-2003, Staatscourant 12 januari 2006, nr. 9
Selectielijst voor de neerslag van de handelingen van de minister van Sociale Zaken en Werkgelegenheid als vakminister en de onder hem als vakminister ressorterende actoren op het deelbeleidsterrein arbeidsvoorwaarden rijkspersoneel over de periode 1945-1996, Staatscourant 16 oktober 2001, nr. 200, rekening houdend met het Basisselectiedocument op het deelbeleidsterrein van personeelszaken, t.w. het personeelsdossier, Staatscourant 20 november 2007, nr. 225, gerectificeerd in de Staatscourant 18 december 2007, nr. 245
Selectielijst voor de neerslag van de handelingen van de minister van Sociale Zaken en Werkgelegenheid als vakminister en de onder hem als vakminister ressorterende actoren op het deelbeleidsterrein formatiebeleid, arbeidsmarktbeleid en personeelsontwikkeling en mobiliteit over de periode 1945-1996, Staatscourant 16 oktober 2001, nr. 200, rekening houdend met het Basisselectiedocument op het deelbeleidsterrein van personeelszaken, t.w. het personeelsdossier, Staatscourant 20 november 2007, nr. 225, gerectificeerd in de Staatscourant 18 december 2007, nr. 245
Selectielijst voor de neerslag van de handelingen van de minister van Sociale Zaken en Werkgelegenheid en de onder hem ressorterende actoren op het beleidsterrein Overheidsinformatievoorziening over de periode 1945-1999, Staatscourant 20 oktober 2003, nr. 202
Selectielijst voor de neerslag van de handelingen van de minister van Sociale Zaken en Werkgelegenheid en de onder hem ressorterende actoren op het beleidsterrein Cultuurbeheer over de periode 1945–2000, Staatscourant 28 oktober 2004, nr. 208
Selectielijst voor de neerslag van de handelingen van de minister van Sociale Zaken en Werkgelegenheid en de onder hem ressorterende actoren op het beleidsterrein Arbeidsvoorzieningenbeleid over de periode vanaf 1945, Staatscourant 13 januari 2005, nr. 9
Selectielijst voor de neerslag van de handelingen van de minister van Sociale Zaken en Werkgelegenheid en de onder hem ressorterende actoren op het beleidsterrein Organisatie van de Rijksoverheid over de periode 1945-1999, Staatscourant 16 december 2005, nr. 245, rekening houdend met de actualisatie in de Staatscourant 14 juni 2007, nr. 112.
Aanvullingen
Er worden geen aanvullingen verwacht.
Ordening van het archief
Het eindresultaat van de bewerking is een klassieke toegang op de archieven met betrekking tot het proces Samenwerking Werk en Inkomen (SWI) en Structuur Uitvoering werk en Inkomen (SUWI). De toegang is conform het Archiefbewerkingsplan ingedeeld in vier rubrieken: Bureau Procesmanagement Samenwerking Werk en Inkomen, SUWI-project, Stichting CVCS en de Regiegroep Samenwerking Werk en Inkomen (SWI). De rubriek SUWI-project bevat twee subrubrieken: SUWI-Project DG SUWI en SUWI-VO. Deze (Sub)rubrieken zijn onderverdeeld in subrubrieken welke geordend zijn van algemeen naar bijzonder. Binnen de subrubrieken zijn de beschrijvingen chronologisch geordend en waar wenselijk in reeksen ondergebracht.
De aangetroffen diskettes en de cd-roms zijn apart geborgen en achter het archief geplaatst. Ze hebben de inventarisnummers 1000 – 1021 gekregen. Bij de beschrijving waar ze bij horen is een verwijzing geplaatst. Het inventarisnummer 126 is vervallen. De begin- en eindcesuren werden bepaald door de bij de verschillende archieven aangetroffen oude en jongste archiefbescheiden welke ook meestal samenviel met de oprichting en opheffing van de archiefvormer.
Aanwijzingen voor de gebruiker
Openbaarheidsbeperkingen
Volledig openbaar.
Materiële beperkingen
Het archief kent geen beperkingen voor het raadplegen van de stukken als gevolg van de materiële staat.
Aanvraaginstructie
Openbare archiefstukken kunnen online worden aangevraagd en gereserveerd. U kunt dit ook via de terminals in de studiezaal van het Nationaal Archief doen. Om te kunnen reserveren dient u de volgende stappen te volgen:
U maakt een profiel aan op www.gahetna.nl, en logt vervolgens in
Via de archiefinventaris (alleen de beschrijvingen met rode nummers) selecteert u het gewenste archiefstuk door op de knop 'Reserveren' te klikken
In het volgende scherm geeft u aan op welke dag u het archiefstuk wilt inzien
Indien u zich bevindt in de studiezaal en een tafelnummer heeft ontvangen kunt u dit nummer vermelden. Als u geen tafelnummer heeft kunt u tafelnummer 777 laten staan
Vervolgens bevestigt u uw reservering door deze te versturen.
Verwant materiaal
Beschikbaarheid van kopieën
Uit dit archief zijn geen kopieën op een alternatieve drager als microfilm, microfiche of in digitale vorm beschikbaar.
Beschrijving van de series en archiefbestanddelen
- Bureau Procesmanagement Samenwerking Werk en Inkomen (PROC SWI), A.
  - Algemeen, A.1
    - Correspondentie en vergaderstukken van de Bestuurlijke Begeleidingscommissie Samenwerking Werk en Inkomen (BBC SWI), 1997-2000; 1-4
      - Correspondentie, agenda's en notulen 1997-2000, 1; pak
      - Vergaderstukken 1997-2000, 2-4
        Geordend op vergadernummer
        - 1 - 35 1997-1998, 2; pak
        - 36 - 57 1998-1999, 3; pak
        - 58 - 79 1999-2000, 4; pak
    - Correspondentie en vergaderstukken van het Bureau Procesmanagement Samenwerking Werk en Inkomen (PROC SWI), 1997-2000; 5-33; 25 pakken en 4 omslagen
      - Correspondentie, agenda's en notulen 1997-2000, 5-7
        - 1997-2000, 5
        - 1998 aug., 6
        - 1998 sep., 7
      - Vergaderstukken 1997-2000, 8-31
        Geordend op vergadernummer. Met hiaten
        - 2/001 - 2/071 1997-1999, 8
        - 3/001 - 3/021 1997, 9
        - 3/022 - 3/045 1997, 10
        - 3/046 - 3/071 1998, 11
        - 3/072 - 3/084 1998, 12; omslag
        - 3/085 - 3/099 1998, 13
        - 3/100 - 3/102 1998, 14
        - 3/103 - 3/119 1998, 15
        - 3/120 - 3/129 1998, 16
        - 3/130 - 3/137 1998, 17; omslag
        - 3/138 - 3/149 1998, 18
        - 3/150 - 3/155 1998, 19; omslag
        - 3/156 - 3/172 1998, 20
        - 3/173 - 3/189 1999, 21
        - 3/191 - 3/201 1999, 22
        - 3/202 - 3/213 1999, 23
        - 3/214 - 3/241 1999, 24
        - 3/242 - 3/253 1999, 25
        - 3/254 - 3/271 1999, 26
        - 3/272 - 3/289 1999, 27
        - 3/290 1999, 28; omslag
        - 3/292 - 3/302 1999-2000, 29
        - 3/303 - 3/312 1999-2000, 30
        - 3/313 - 3/318 2000, 31
      - Heidedagen van de Stichting Cliënt Volg Communicatie Systeem (CVCS) en het Bureau Procesmanagement Samenwerking Werk en Inkomen (PROC SWI) 1999-2000, 32-33
        - 1999 jan.-juni, 32
        - 1999 juli-2000 feb., 33; pak
    - Correspondentie en vergaderstukken van het Management Overleg Samenwerking Werk & Inkomen (MOS), 1997-2000; 34-37
      - Correspondentie, agenda's en notulen 1997-2000, 34; pak
      - Vergaderstukken 1997-2000, 35-37
        - 1- 28 1997-1998, 35; pak
        - 29 - 59 1998-1999, 36; pak
        - 60 - 68 1999-2000, 37; omslag
    - Stukken betreffende het voorbereiden van de bijeenkomsten van de Politieke Regiegroep Structuur Uitvoering Werk en Inkomen (SUWI) over de Startnotitie Regiegroep Structuur Uitvoering Werk en Inkomen (SUWI), 1998; 38; pak
      066.3-0001-01 Minister van Sociale Zaken en Werkgelegenheid
    - Vergaderstukken van de Bestuurlijke Begeleidingscommissie SWI (BBC), het Managementoverleg SWI (MOS) en het Bureau Procesmanagement Samenwerking Werk en Inkomen (PROC SWI), 2000; 39; pak
  - Organisatie, A.2
    - Stukken betreffende het opstellen van het Voorlopig Werkplan en Begroting Landelijk Procesmanagement (PROC) Samenwerking Werk en Inkomen (SWI) 1998, 1997-1999; 40; omslag
  - Taak, A.3
    - Stukken betreffende het opstellen van kwartaalrapportages van de ontwikkelingen van de arbeidsvoorziening in verschillende regio's, 1995-2000; 41-48
      - Regio's 1995-2000, 41-47
        Alfabetisch geordend op regionaam
        - Haaglanden 1996-1998, 41; omslag
        - Limburg 1995-1999, 42; omslag
        - Midden-/West-Brabant 1995-1998, 43; omslag
        - Noord-Oost Brabant 1997-1998, 44; omslag
        - Overijssel 1996-1999, 45; omslag
        - Zeeland 1996-1997, 46; omslag
        - Zuid-Oost Brabant 1997-2000, 47; omslag
      - Algemeen 1997-1999, 48; pak
    - Stukken betreffende het (laten) uitvoeren van onderzoek naar de samenwerking op het gebied van de arbeidsvoorziening, zowel op organisatorisch, wettelijk en uitvoerend niveau, 1996-2000; 49-55
      - Naar samenwerkingsprojecten tussen de verschillende partijen betrokken bij de arbeidsvoorziening 1996-1998, 49-52
        - Tussenrapportage getiteld Een foto van samenwerkingsverbanden van de Samenwerking Werk en Inkomen (SWI) 1996, 49; pak
        - Het evalueren van de momentopname in de tussenrapportage, de zogenoemde Tweede Foto Samenwerking Werk en Inkomen (SWI) 1997, 50; pak
        - Het evalueren van de momentopname in de tussenrapportage, de zogenoemde Derde Foto Samenwerking Werk en Inkomen (SWI) 1997-1998, 51; pak
        - Het toewijzen van de opdracht aan KPMG Bureau voor Economische Argumentatie (BEA) te Hoofddorp voor de ondersteuning, het onderzoek en de audit van de Samenwerking Werk en Inkomen (SWI) 1998, 52; pak
      - Naar de integratie van de indicatiestellingen in het kader van de Algemene bijstandswet (ABW), Wet inschakeling werkzoekenden (WIW), Wet sociale werkvoorziening (WSW), Wet op de reïntegratie arbeidsgehandicapten (WREA), Wet op de arbeidsongeschiktheidsverzekering zelfstandigen (WAZ), Wet arbeidsongeschiktheidsvoorziening jonggehandicapten (WAJONG) en Wet op de arbeidsongeschiktheidsverzekering (WAO) 1997-1999, 53; pak
      - Naar de mogelijkheden voor een Structuur Uitvoering Werk en Inkomen (SUWI)- bedrijfsverzamelgebouw door Deloitte en Touche te Eindhoven 1999-2000, 54; omslag
      - Naar de mogelijkheid tot het oprichten van een standaard Centrum voor Werk en Inkomen (CWI) organisatieconcept door Management en Informatie- en communicatietechnologie (ICT) Consultants te Amsterdam 2000, 55; stuk
    - Stukken betreffende het vaststellen van de opdracht en het eindproduct van onderzoeken ter voorbereiding op de oprichting van de Centra voor Werk en Inkomen (CWI), 1998-1999; 56-64
      - Ten behoeve van het ontwikkelen van functieprofielen voor de Centra voor Werk en Inkomen (CWI), uitgevoerd door Cordes & Bakker Consultants te Amsterdam 1998, 56; omslag
      - Ten behoeve van het ontwikkelen van modellen inzake aansturing, managementcontracten en wervingsprocedures voor managers van de Centra voor Werk en Inkomen (CWI), uitgevoerd door Boomsma Advies te Amsterdam 1998, 57; omslag
      - Ten behoeve van het ontwikkelen van een elektronisch informatie- en adviesloket voor de Centra voor Werk en Inkomen (CWI), alsmede aan Rijnconsult BV te Velp ten behoeve van de ontwikkeling van een Informatieconcept CWI (Centra voor Werk en Inkomen), uitgevoerd door M&I/Partners te Amersfoort 1998-1999, 58; pak
      - Ten behoeve van het inventariseren van de opleidingsbehoefte en het opleidingsaanbod van de Centra voor Werk en Inkomen (CWI), uitgevoerd door Hogervorst Consultants te Warmond 1998-1999, 59; omslag
      - Ten behoeve van het ontwikkelen van een instrument voor het meten van klanttevredenheid voor klanten van de Centra voor Werk en Inkomen (CWI), uitgevoerd door Moret, Ernst & Young te Utrecht 1998-1999, 60; omslag
      - Ten behoeve van een evaluatie van de proefneming met het instrument kwalificerende intake, uitgevoerd door Research voor Beleid BV 1999, 61-62
        Niet nader onder te verdelen
        - 1999, 61; pak
        - 1999, 62; omslag
      - Ten behoeve van het ontwikkelen van een effectmetingsinstrument Centrum voor Werk en Inkomen (CWI), uitgevoerd door Moret, Ernst en Young Management Consultants te Amsterdam 1999, 63; pak
        Bevat 2 diskettes; op te vragen onder inv.nrs. 1000 en 1001
      - ISO-images van de diskettes horend bij inventarisnummer 63., 1000ED - 1001ED
        De ISO-images zijn opgenomen in het e-Depot.
        - Disk 1, 1000ED
        - Disk 2, 1001ED
      - Ten behoeve van het uitvoeren van het onderzoek Kansmeter, alsmede aan Elsevier Bedrijfsinformatie te Den Haag ten behoeve van het ontwikkelen van een elektronische versie van het effectmetingsinstrument, uitgevoerd door Research voor Beleid BV te Leiden 1999, 64; pak
    - Handboek Samenwerking Werk en Inkomen/Cliënt Volg Communicatie Systeem (SWI/CVCS), 1998-2000; 65; pak
      Bevat 5 diskettes; Zie inventarisnummers 1015ED tot en met 1019ED.
    - ISO-images van de diskettes bij het Handboek Samenwerking Werk en Inkomen/Cliënt Volg Communicatie Systeem (SWI/CVCS), 1015ED - 1019ED
      Gerelateerd aan inventarisnummer 65. De ISO-images zijn opgenomen in het e-Depot.
      - Disk 1, 1015ED
      - Disk 2, 1016ED
      - Disk 3, 1017ED
      - Disk 4, 1018ED
      - Disk 5, 1019ED
- Structuur Uitvoering Werk en Inkomen (SUWI), B.
  - Structuur Uitvoering Werk en Inkomen (SUWI) - Project Directoraat-Generaal Structuur Uitvoering Werk en Inkomen (DG SUWI), B.1
    - Algemeen, B.1.1
      - Stukken betreffende het voorbereiden van het overleg met en het informeren van de Tweede Kamer der Staten-Generaal, 1996-1999; 66-97; 28 pakken en 5 omslagen
        - Algemeen 1997-2001, 66-83
          De inv.nrs. 66 en 67 zijn niet nader onder te verdelen
          - 1997-1998, 66
          - 1998, 67
          - 1999, 68
          - 2000 jan. 01-feb. 03, 69
          - 2000 feb. 14-mrt. 22, 70
          - 2000 mrt. 13-22, 71; omslag
          - 2000 mrt. 23-apr. 12, 72
          - 2000 mei 10-okt. 05, 73
          - Bijlagen 2000 juni 27, 74
          - 2000 aug. 31-nov. 28, 75
          - 2000 nov. 17-apr. 09, 76
          - 2001 apr. 20-mei 23, 77
          - 2001 mei 03-juni 19, 78
          - 2001 juni 18-25, 79
          - 2001 juni 20-sep. 25, 80
          - 2001 juni 27, 81
          - 2001 okt. 09-dec. 18, 82
          - 2001 dec., 83; omslag
        - Het aanbieden van het Startdocument Samenwerking Werk en Inkomen (SWI) aan de Tweede Kamer der Staten-Generaal 1996, 84; omslag
        - Vergaderstukken van het overleg van het Algemeen Overleg (AO) van de minister en staatssecretaris van Sociale Zaken en Werkgelegenheid met de Vaste Kamercommissie Sociale Zaken en Werkgelegenheid van de Tweede Kamer der Staten-Generaal 1997-1998, 85; omslag
        - Het voorbereiden van parlementaire behandeling 1998-1999, 86-87
          - Sociale Nota 1999 1998, 86
          - Rijksbegrotingen 1999 + 2000 1998-1999, 87
        - Het opstellen en aanbieden van de beleidsbrief Structuur Uitvoering Werk en Inkomen (SUWI) aan de Tweede Kamer der Staten-Generaal 1999, 88-90
          - 1999 sep. 30-okt. 08, 88; omslag
          - 1999 okt. 15-nov. 09, 89
          - 1999 nov. 19-2000 feb. 02, 90
        - Het voeren van consultatiegesprekken met belangenorganisaties 1999, 91-92
          - 1999 nov., 91
          - 1999 dec.-2000 jan., 92
        - Het voorbereiden en verslagleggen van het debat van 21 juni 1999 in de Tweede Kamer der Staten-Generaal over de Structuur Uitvoering Werk en Inkomen (SUWI) 1999, 93-97
          - Concept kabinetsstandpunt 1999, 93
          - Diverse reacties op het kabinetsstandpunt 1999, 94
          - Reacties en hoorzitting 1999, 95
          - Samenstellen van het dossier voor de minister en staatssecretaris 1999, 96
          - Verslag 1999, 97
      - Stukken opgesteld en ontvangen door de Ambtelijke Regiegroep Structuur Uitvoering Werk en Inkomen (SUWI), 1997-2000; 98-100
        - 1997-2000, 98; pak
        - 1998, 99; omslag
        - 1999, 100; pak
      - Stukken opgesteld en ontvangen door de Projectgroep Samenwerking Werk en Inkomen (SWI), 1997-2000; 101-105
        - Algemeen 1997-2000, 101-104
          - 1997, 101; pak
          - 1997-2000, 102; pak
          - 1998, 103; pak
          - 1998, 104; pak
        - Het voorbereiden en evalueren van interdepartementaal overleg op het gebied van werk en inkomen 1997-2000, 105; pak
      - Stukken betreffende het voorbereiden van het overleg met en het informeren van de Eerste Kamer der Staten-Generaal over de Structuur Uitvoering Werk en Inkomen (SUWI), 1997-2001; 106-108
        - Algemeen 1997-2001, 106; pak
        - Het aanbieden van de discussienota Structuur Uitvoering Werk en Inkomen (SUWI) aan de Eerste Kamer der Staten-Generaal 1998-2000, 107-108
          - 1998 nov.-2000 feb., 107; pak
          - 1998 okt., 108; pak
      - Vergaderstukken van het overleg met de Vereniging van Nederlandse Gemeenten (VNG) over de Structuur Uitvoering Werk en Inkomen (SUWI), 1997-2001; 109; pak
      - Vergaderstukken van het overleg tussen de minister van Sociale Zaken en Werkgelegenheid met het Centraal Bestuur voor de Arbeidsvoorziening (CBA), 1997-2001; 110-111
        - 1997 juni-1999 juli, 110; pak
        - 1999 aug.-2001 dec., 111; pak
      - Vergaderstukken van overleg tussen de directeuren-generaal en bestuurders van het Project Structuur Uitvoering Werk en Inkomen (SUWI) met diverse belangenorganisaties, 1997-2001; 112-118
        - 1997-1998, 112; omslag
        - 1998-1999, 113; omslag
        - 1999, 114; pak
        - 2000 jan.-2001 sep., 115; pak
        - 2000 jan.-juni, 116; pak
        - 2000 juli-dec., 117; pak
        - 2001 jan.-nov., 118; pak
      - Nota's ten behoeve van de minister en staatssecretaris van Sociale Zaken en Werkgelegenheid, 1997-2002; 119-149; 27 pakken en 3 omslagen
        - Algemeen 1997-2002, 119-144
          - 1997-1998 juli, 119
          - 1997 juni-nov., 120
          - 1997 nov.-dec., 121
          - 1998 aug.-dec., 122
          - 1999 feb.-apr., 123
          - 1999 mei-dec., 124
          - 2000 jan., 125; omslag
          - 2000 jan.-feb., 126
          - 2000 feb.-juni, 127
          - 2000 juli, 128; omslag
          - 2000 juli-aug., 129
          - Vervallen 2000, 130
          - 2000 sep.-dec., 131
          - 2000 dec.-2001 jan., 132
          - 2001 jan., 133
            Bevat 1 CD-ROM; zie inventarisnummer 1020ED
          - ISO-image van de CD-ROM van het Rapport Combinaties van Werk & Uitkering, 1020ED
            Gerelateerd aan inventarisnummer 133. De iso-image is opgenomen in het e-Depot.
          - 2001 apr.-mei, 134
          - 2001 feb.-mrt., 135
          - 2001 apr., 136
          - 2001 mei-juni, 137
          - 2001 juni-aug., 138
          - 2001 aug.-sep., 139
          - 2001 sep.-okt., 140
          - 2001 okt.-nov., 141
          - 2001 nov., 142
          - 2001 dec., 143
          - 2001 dec.-2002 jan., 144
        - Over de Organisatiewet sociale verzekering (Osv) 2000 en 2001 1998, 145
        - Over het advies van de Raad van State met betrekking tot de Invoeringswet SUWI 2000-2001, 146
        - Over het Grof Ontwerp Centrum voor Werk en Inkomen (CWI) en Uitvoeringsinstituut Werknemersverzekeringen (UWV) 2000-2001, 147-148
          - 2000 feb.-dec., 147
          - 2000 dec.-2001 jan, 148
        - Over de Commissie Voorbereiding Raad voor Werk en Inkomen (RWI) 2001, 149; omslag
      - Vergaderstukken van de Overleggroep Structuur Uitvoering Werk en Inkomen (SUWI), 1998-1999; 150-151
        - 1998, 150; omslag
        - 1999, 151; omslag
      - Stukken betreffende het voorbereiden van overleg tussen de minister en staatssecretaris van Sociale Zaken en Werkgelegenheid en hun secretaris-generaal en directeuren-generaal over de Samenwerking Werk & Inkomen (SWI) en Organisatiewet sociale verzekering (Osv) in het kader van de Samenwerking Werk en Inkomen (SWI) en de Structuur Uitvoering Werk en Inkomen (SUWI), 1998-2000; 152; omslag
      - Vergaderstukken van overleg tussen de minister en staatssecretaris van Sociale Zaken en Werkgelegenheid en de Stichting van de Arbeid, 1998-2000; 153; omslag
      - Vergaderstukken van de Projectgroep Structuur Uitvoering Werk en Inkomen (SUWI), 1998-2001; 154-158
        - 1998, 154; pak
        - 1999 jan.-mei, 155; pak
        - 1999 mei-dec., 156; pak
        - 2000, 157; pak
        - 2001, 158; pak
      - Vergaderstukken van overleg tussen de projectdirecteur-generaal met het Landelijk Instituut Sociale Verzekeringen (LISV), 1998-2001; 159; omslag
      - Stukken opgesteld en ontvangen door de Werkgroep Afstemming Samenwerking Werk en Inkomen (SWI) - Regeerakkoord, 1999; 160; pak
      - Stukken opgesteld en ontvangen door de Werkgroep Afstemming Samenwerking Werk en Inkomen (SWI) - Structuur Uitvoering Werk en Inkomen (SUWI), 1999; 161; pak
      - Stukken betreffende het informeren van de deelnemers aan het Torentjesoverleg over de ontwikkelingen binnen de samenwerking op het gebied van werk en inkomen, 1999-2000; 162; pak
      - Vergaderstukken van overleg tussen de projectdirecteur-generaal met de Uitvoeringsinstelling Sociale Zekerheid voor Overheid en Onderwijs (USZO), Cadans, het Sociaal Fonds voor de Bouwnijverheid (SFB) en het Gezamenlijk Uitvoeringsorgaan (GUO), 1999-2000; 163; pak
      - Vergaderstukken van het overleg van de staatssecretaris van Sociale Zaken en Werkgelegenheid met het College van Toezicht Sociale Verzekeringen (CTSV), 1999-2001; 164-165
        - 1999, 164; pak
        - 2000-2001, 165; omslag
          Bevat 1 CD-ROM; geregistreerd onder inv.nr. 1021. Bij controle in 2016 bleek deze CD-ROM niet uitleesbaar.